【裁判字號】    95,交聲,273
【裁判日期】    950731
【裁判案由】    違反道路交通管理處罰條例聲明異議
【裁判全文】
臺灣桃園地方法院交通事件裁定         95年度交聲字第273號
異  議  人
即受處分人  甲○○
原處分機關  交通部公路總局新竹區監理所桃園監理站
上列受處分人因違反道路交通管理處罰條例案件，對於交通部公
路總局新竹區監理所桃園監理站95年5 月22日所為之處分（原處
分案號：桃監裁罰字第裁52-Z00000000號），聲明異議，本院裁
定如下：
    主  文
原處分撤銷。
甲○○不罰。
    理  由
一、原處分意旨略以：受處分人即異議人甲○○於民國95年2 月
    13日上午8 時19分許，駕駛車號5836-FS 號自用小客貨車行
    經國道二號高速公路東向20公里處時，有未依規定變換車道
    （插入連貫行駛之車陣中）之違規，內政部警政署國道公路
    警察局第六警察隊（下稱原舉發單位）警員遂填製內政部警
    政署國道公路警察局公警局交字第Z00000000 號舉發違反道
    路交通管理事件通知單，受處分人依期限到案向交通部公路
    總局新竹區監理所桃園監理站（下稱原處分機關）提出申訴
    ，經向原舉發單位查證後，原處分機關認為受處分人違反高
    速公路交通管制規則之違規行為明確，於95年5 月22日以桃
    監裁罰字第裁52-Z00000000號裁決書，依95年7 月1 日修正
    施行前道路交通管理處罰條例第33條第1 項及第63條第1 項
    第1 款規定，處異議人罰鍰新臺幣（下同）3000元，並記違
    規點數1 點之處分。
二、異議意旨略以：95年2 月13日異議人駕駛5836-FS 號汽車行
    經國道二號高速公路東向20公里前，均一直行駛在最右線車
    道循回堵車陣前進，未料在匯入匝道前約80公尺，左後方有
    臺原行駛於中間車道的汽車在異議人後方欲強行匯入最右線
    車道，導致原本行駛於本人後方的車輛被迫向右擠壓靠近，
    異議人為避免發生車輛碰撞，遂將車向左移動，適時剛好接
    近匝道匯入口，才會被誤認為違規車輛，本件應係舉發錯誤
    等語。
三、按「交通法庭認為聲明異議有理由時，應以裁定將原處分經
    聲明異議之部分撤銷，並自為裁定。」，道路交通案件處理
    辦法第20條前段定有明文。
四、經查，異議人於95年2 月13日上午8 時19分許，駕駛車號58
    36-FS 號自用小客貨車行經國道二號高速公路東向20公里處
    等情，為異議人所坦承不諱，惟辯稱並沒有任意變換車道及
    插入連貫行駛車陣中之違規等語，經本院向原舉發單位函詢
    本件違規情形及請原舉發單位提供異議人違規之錄影畫面，
    原舉發單位函復以：本隊執勤員警於95年2 月13日上午8 時
    19分許，在國道二號公路東向20公里（鶯歌系統交流道），
    以照相系統採證，一部廠牌為日產、棕色之休旅式自小客貨
    車未循減速車道依序進入出口匝道，而由外側車道直接插入
    減速車道連貫行駛車陣中。當時該車右方尚有一部不同廠牌
    （馬自達、棕色）之休旅車，執勤員警將鏡頭拉近拍攝車號
    之際，誤將馬自達、棕色之5836-FS 號休旅車認為違規車輛
    ，嗣經查閱存證影帶始知上情，建請撤銷本案處罰等情，有
    原舉發單位公警六交字第0950671592號函暨採證照片、錄影
    光碟於本院卷可參，與異議人所述之案發情節大致相合，足
    認本件異議人並無原處分機關所處罰之違規情事無訛，原處
    分機關未能具體查悉上情，遽以裁處異議人罰鍰之處分，顯
    有違誤。
五、綜上所述，本件異議人並無於95年2 月13日上午8 時19分許
    ，在國道二號公路東向20公里處有任意變換車道及插入連貫
    行駛之車陣中等違規情事，原處分機關逕依95年7 月1 日修
    正施行前道路交通管理處罰條例第33條第1 項、第63條第1
    項第1 款，裁處異議人罰鍰3000元，並記違規點數1 點，顯
    與法未合，故本件異議為有理由，自應由本院將原處分撤銷
    ，並諭知異議人不罰，爰裁定如主文。
據上論斷，應依道路交通案件處理辦法第20條前段，裁定如主文
。
中    華    民    國    95   年    7     月    31    日
                      臺灣桃園地方法院刑事第四庭
                              法  官    蘇昭蓉
以上正本證明與原本無異。
如不服本裁定，應於裁定送達後5 日內向本院提出抗告狀。
                              書記官    韓若玉
中    華    民    國    95    年    7     月    31    日


司法院資訊處製作；財團法人民間司法改革基金會備份。
